# 无偿划转下，子公司变孙公司账务处理

提问人：liran85 时间：2016-11-20 15:59:09
A对C有实缴，但是如果C转让到B下，A的长投应该怎么处理啊？A没有对B实缴，按理长投是 0 但之前对C的不是零啊

回答人：chenyiwei
按照A对C的长期股权投资账面价值直接平移转入对B的投资成本中即可。与B此前是否实缴出资无关。

提问人：liran85 时间：2016-11-22 12:56:00
@chenyiwei ,陈版，是不是A就做成：借：长投-B，贷：长投-C。B也无需做任何账务处理？

回答人：chenyiwei
A的单独报表中可以这样处理。B的个别报表中应按同一控制下合并处理，按划转日C的帐面净资产作为对C的长期股权投资成本，同时贷记资本公积。